【裁判字號】    89,上訴,2815
【裁判日期】    900326
【裁判案由】    誣告等
【裁判全文】
臺灣高等法院刑事判決                          八十九年度上訴字第二八一五號
    上  訴  人
    即  被  告  甲○○
    選任辯護人  石志鵬
右上訴人因誣告等案件，不服臺灣桃園地方法院八十九年度訴字第二三八號，中華民
國八十九年五月十八日第一審判決（起訴案號：臺灣桃園地方法院檢察署八十八年度
偵字第一八三九九號）提起上訴，本院判決如左：
    主  文
上訴駁回。
    事  實
一、甲○○為新梅計程車無線電台所屬龍崗站之計程車司機，台號為八八七，於民國
    八十六年十月三十一日上午十時三十分許，駕駛新梅計程車行車號ＮＣ－○八三
    號營業自用小客車，途經桃園縣平鎮市○○路與龍德路口附近之忠貞國小後門時
    ，適有乙○○駕駛車號ＫＥ－二七九一號自用小客車，搭載其妻王惠娟及三名年
    約六歲、五歲、五個多月之稚齡子女亦在該處，因為該處道路狹小以致會車不順
    ，未料甲○○竟自所駕營業小客車中取出預藏之木棍，毆打乙○○，致其當場受
    有左手肘嚴重挫傷及右眼眶挫傷之傷害（上開傷害乙○○部分已經法院判處拘役
    三十日確定，並已於八十七年六月十七日以易科罰金執行完畢），乙○○因為顧
    念車上妻小安全，不願下車與甲○○衝突，遂即駕車離去，直至將妻小平安送返
    家中後，始於同日上午十一時許，駕車前往警局報案，並提供新梅計程車八八七
    及動手者之身高、身材、特徵等資料供警追查，經警查訪數日後，於八十六年十
    一月六日通知甲○○到案說明時，甲○○明知當時乃係其持木棍毆打對方成傷，
    竟為使乙○○受刑事處分，而向警員誣指當時係乙○○下車與其互毆，致造成其
    胸腹部及左手臂瘀傷之傷害，使警員誤信其之指訴，而將乙○○移送臺灣桃園地
    方法院檢察署檢察官偵辦，嗣經台灣高等法院合議庭查明，認為甲○○之指述有
    重大瑕疵，並且參酌乙○○之辯解及證人王惠娟之證述內容，將當時之情狀詳加
    勾稽分析，始於八十七年九月九日宣示判決乙○○無罪確定，使司法機關徒為長
    達將近一年時間之無意義追訴、審判，並足生損害於乙○○其人。
二、甲○○經過前開拘役易科罰金之司法處分後，竟仍不知悔悟，又於八十八年十二
    月十二日上午十時許，在桃園縣中壢市○○路珠江酒樓對面，搭載有一名不詳姓
    名之婦女與二名年約七歲、五歲之幼童，擬欲前往桃園縣大溪鎮儲蓄新村，因途
    經大溪鎮○○路即新梅計程車所屬崎頂站範圍內時，適有丙○○駕駛車號ＡＺ－
    四○一○號自用小客車，搭載其母魯黃坤英、妻蕭君惠、二名各年約五歲及一歲
    之稚齡幼子假日外出踏青，亦在該處之同方向行駛，因為週日之車流量大，丙○○之車輛行進速度較慢，甲○○於在後欲為超車未果，竟即遷怒丙○○，並恃丙○○車上載有婦孺有所顧忌，逕突然自後加速超車，駛至丙○○所駕車輛前而緊
    急停車，以阻擋丙○○去路，隨即自駕駛座下取出預藏之棒球用鋁質球棒，動手
    毆打丙○○之腿部，丙○○及蕭君惠嗣即下車察看，因發現二車均未有損壞，蕭
    君惠耳拉丙○○上車，不願理會甲○○之無理取鬧，乃逕行駕車離去（原審就部
    分誤以甲○○僅欲動手毆打而實際上並未毆打，尚有未洽，應予補正），未料，
    甲○○不知有所節制，明知其車輛並未受有任何毀損，僅見丙○○善良可欺，除
    於一方面駕車自後沿途尾隨，另一方面則以其駕駛計程車多年之經驗，明知雖其
    計程車上所配置之無線電設備無法直接聯絡其他友台，但是計程車行無線電台之
    發射訊息則可為其他友台所得共同接收，其竟為欲糾眾助勢，乃利用其車上新梅
    計程車之無線電與電台聯絡，謊稱其遭人駕車追撞而該肇事車輛已逃逸，央求報
    警，致使不知情之計程車行電台值班小姐，在無線電通訊中，反覆向甲○○確認
    丙○○所駕駛車輛之車號、行進路線及方向，藉此而於無線電通訊中，傳播新梅
    計程車行所屬之計程車，受人追撞而該肇事車輛已經逃逸之不實信息，煽惑其他
    不知實情之新梅計程車友台，共同前往參與毆打丙○○或趕赴現場助勢之犯行，
    甲○○見其目的已達，即於同日（八十八年十二月十二日）上午十時三十分許，
    在八德市○○路二二八號前（興隆加油站附近），再次加速自後趕上丙○○，而
    在丙○○所駕車輛前急停，隨即下車持其預藏之同一鋁製球棒，動手毆打丙○○
    ，致使丙○○當場受有封閉性頭部外傷、頭皮撕裂傷三公分、右臉頰瘀傷、右下
    胸部二公分Ⅹ二公分擦傷之傷害（以上傷害部分，業據原審判決不受理確定），
    嗣經丙○○同車家人攙扶上車，而將車門反鎖並以電話報警。而此際前後，新梅
    計程車龍崗站台號三九○號之孫義中則於同日上午十時二十九分零五秒以行動電
    話0000000000號、龍崗站台號二○七之張學斌於同日上午十時三十三
    分五十三秒以行動電話0000000000號、崎頂站台號七三八之劉雙福於
    同日上午十時三十六分四十九秒以行動電話0000000000號、龍崗站台
    號八○九之董勝旭於同日上午十時三十八分五十一秒以行動電話0000000
    00號、崎頂站台號五八六之忠明分別於同日上午十時五十一分十秒、十時五
    十二分十秒以行動電話0000000000號，分別與甲○○0000000
    000號行動電話聯絡，並紛紛趕赴現場助勢，甲○○仍欲挾人眾之勢再度為逞
    凶，幸經同車之魯黃坤英與蕭君惠二人對之苦苦相求，並經警員古宏光於接獲報
    案後亦即時到場處理，而當場扣得逞凶作案用之鋁棒一枝後，事態始未擴大。
三、案經桃園縣警察局八德分局報請暨臺灣桃園地方法院檢察署檢察官自動檢舉偵查
    起訴。
    理  由
甲、有罪部分：
一、訊據被告甲○○矢口否認有何誣告乙○○及煽惑他人犯罪之犯行，辯稱伊與乙○○確係互毆始提出告訴，伊並未有通知其他計程車司機前往參與傷害丙○○或為
    糾眾助勢等詞云云。惟查：
  (一)被告甲○○誣告部分：
  (1)被告甲○○告訴人乙○○於八十六年十月三十一日上午十時三十分許因駕車發生
    糾紛，因被告毆打告訴人乙○○受傷，告訴人乙○○隨即於八十六年十月三十一
    日上午十一時許至桃園縣警察局龍岡派出所報案，於警訊中告訴人乙○○並不知
    被告之姓名年籍，僅知被告所駕駛之計程車屬新梅計程車行，編號為八八七等情
    ，而告訴人乙○○於警訊中亦指稱：「．．．後來計程車強行通過，差點撞及我
    車，於是我準備下車理論，計程車（司機）拿木棍向我攻擊使我受傷」，「我無
    反擊」（見台灣桃園地方法院檢察署八十六年度偵字第一五四四八號三頁），嗣
    於於八十六年十一月六日被告經警傳喚到案，被告仿警訊中供述：「當時路口非
    常狹窄，乙○○的車子已先進入龍德路，我就靠邊停，但他速度非常慢，我先以
    大燈閃亮，催促他趕快通過，結果兩車會車時乙○○竟搖下車窗，對我口出穢言
    ．．．，我聽到後就下車理論，二人就在路口大打出手」，「（互毆傷勢如何？
    你前往何處？有無報警？）我胸腹部及左手臂瘀傷，之後我離開現場，沒有報警
    」，於警訊中，被告並向警察局提出對告訴人乙○○之傷害告訴（見一五四四八
    偵查卷六、七頁），而於警察局被告所提出之診斷書八十六年十一月六日至警察
    局應訊當日之診斷書，依該診斷書之記載，被告之左手有挫瘀傷，且其受傷之地
    點在左手手背有擦傷一處，中指及無名指之指尖有瘀傷各一小處（參見一五四四
    八偵查卷八頁之診斷書），依該日被告於警訊中所言之傷勢，與被告同一日所提
    出之診斷書之記載，其傷勢相去甚遠。
  (2)於偵查中被告並供述明何處受傷，然於台灣桃園地方法院調查時，告訴人乙○○
    即否認被告所提出診斷書，告訴人乙○○稱：「我絕對沒有動手打他，驗傷單並
    不實在，我太太可以作證」（見台灣桃園地方法院八十七年度易字第二一九號卷
    十二頁背面），於原審審判期日告訴人乙○○亦如是供述，稱：「我的手腕有被
    他打到，我的頭也被他打到，我並沒有下車打對方」，而被告於地方法院審判時
    供述：「（你受傷部分？）手受傷」（見上開地方法院卷廿四頁背面），由以上
    在地方法院審理時，告訴人乙○○與被告之供述觀之，告訴人乙○○仍堅稱未下
    車毆打被告，而被告所供受傷之部位已經由警訊中之「我胸腹部及左手臂瘀傷」
    變成「手受傷」，前後之指述明顯不同。
  (3)告訴人乙○○於上開案件中，始終堅稱其固與被告發生糾紛，但未下車，且未毆
    打被告，此觀告訴人乙○○於警訊中稱：「．．．於是我準備下車理論，計程車
  （司機）拿木棍攻擊我，使我受傷」，「我無反擊」；於檢察官偵查中稱：「我
    在車上沒下來」（見一五四四八偵查卷三、十七頁）；於台灣桃園地方法院調查
    時告訴人稱：「因會車有發生爭執，甲○○就拿木棍出來要求打架，當時我車上
    有三個小孩在哭，我怕被打傷，我又沒有東西在手上，我就不敢下車，對方就拿
    木棍打我，我都在車上沒下車」，於本院調查時，告訴人乙○○亦如是供述。另
    證人即告訴人乙○○之配偶王惠娟於本院調查時證稱：「會車時因距離太近，兩
    車均無法前進，因我們的前車門窗無法打開，所以我先生只稍微打開門說『幹』
    ，你這台八八七怎麼開的，告訴人即下車拿木棍打我先生，我先生根本未下車，
    也無與告訴人（指被告）扭打，告訴人的傷何來，我就不知道」（本院八十七年
    度上易字第三八五一號卷廿五頁背面），此核與告訴人乙○○所供相符，參以告
    訴人乙○○車上當時尚有年幼子女及配偶，而告訴人乙○○於案發後隨即載妻、
    子返家，再前往醫院驗傷後即至警察局報案，所供自較可採。反之，被告於案發
    後，經警方通知後始至醫院驗傷，此業經被告於本院調查中供明（見本院八十七
    年上易字第三八五一號卷十八頁背面），而被告於警訊及地方法院調查時所稱受
    傷之處又有不同，是被告於八十六年十一月六日警訊中所提出之傷害告訴，顯係
    明知不實而為之告訴。
  (4)被告之選任辯護人雖辯稱：「誣告罪之成立，須其申告內容完全出於憑空捏造，
    若所告尚非全然無因，衹因缺乏積極證明致被誣告人不受訴追處罰者尚難遽以誣
    告論罪」，最高法院著有四十三年度台上字第二五一號判例可稽，故雖告訴人乙○○於被告所告訴之傷害案件中判決無罪，惟仍難論以誣告罪責云云，惟查，上
    開最高法院判例已經敘明，誣告罪之成立，係以所申告之內容完全出於捏造始可
    ，如所告並非無因，只因缺乏事證而判決無罪不能逕以誣告罪責相繩，經本院調
    查及審閱上開本院八十七年度字上易字第三八五一號案件卷宗，本院認定被告所
    供其受傷之情形與驗傷之日既係在同一日，當無如此出入之理，因認被告係憑空
    捏造，並非事出有因，已如前述，此觀之被告所提出告訴尚有妨害自由部分，而
    依告訴人乙○○於偵查中所言，其雖否認有出言恐嚇被告稱讓被告吃子彈等情，
    惟亦不否認有說過要以二十萬元解決之事（見一五四四八偵查卷十七頁），是以
    被告所言告訴人有恐嚇且稱要以二十萬元解決一節，即屬事出有因，而此部分亦
    未經檢察官公訴，故被告之選任辯護人以上開最高法院判例置辯，尚難認有理由
    。
  (二)煽惑他人犯罪部分：
  (1)被告於八十八年十二月十二日十時四十五分許，在大溪鎮○○路口時，其所駕駛
    之車輛與被害人丙○○當時所駕駛之車輛，二車雖有些微碰撞，然均未有損壞，
    此情業據被害人丙○○於警訊中供稱：「．．．我妻見我被莊打，乃拉我上車，
    我發現兩車之保險桿均無損」（見偵查卷七頁背面），而被告於檢察官偵查中亦
    稱：「我停紅綠燈時，他故意從後追撞，我車子沒有壞掉」（見偵查卷十八頁背
    面），二人所供相符，顯然被告明知其與丙○○間只是駕駛之糾紛，只是輕微之
    碰撞，二人之車輛均無損害之發生，難認被害人嗣將車駛離係所謂「肇事逃逸」
    ，此外，並有當時被告車輛之照片可稽（見偵查卷五０、五一頁），故此一事實
    應可認定。
  (2)有關被告追打被害人丙○○之經過：
  被告於警訊時固坦承：「我於八十八年十二月十二日中午約十一時在桃園縣八德
    市○○路（興隆加油站）前，我打傷丙○○」，「當時，我駕駛營小客Ｎ三─０
    八三由中壢往崎頂方向行駛，行經大溪鎮○○路北二高連絡道之前，我先超車後
    ，往前開了一段路，遇紅綠燈將車停住後，後車由丙○○駕駛自小客ＡＺ─四０
    一０追撞我車尾停住後，他先下車，我也下車，在現場就互毆起來」（見偵查卷
    四、五頁），然被害人丙○○就追撞之經過稱：「．．．甲○○駕駛一部營小Ｎ
    三─０八三車，先超過我車後在我車前即緊急煞車，致我車前保險桿及莊車之後
    保險桿發生碰撞，我與他二人乃下車察看車損情形，不料莊下車即手持一把自備
    之鋁（棒）球棍，見我說：『幹你娘，你開什麼車』，接著球棍就先後二次打在
    我右大腿上，我妻見我被莊打乃拉我上車，我發現兩車保險桿無損，於是馬上將
    車開離現場，．．．，不料其一追蹤我車，行至八德市○○路二二八號前時，又
    超越我車，將我車攔阻（使我不能前進），我一下車兩人未說一句話，旋即頭部
    、臉部又是兩棒，現場血液噴出，我為躲避棒擊，即躲至我車右後門部，我妻見
    狀乃開右後門，拉我上車，我就將車門鎖上，我妻、母下車與莊某理論，要求其
    不要再傷害我，只一會兒，我發現我車旁圍了三部營小客惡形惡狀，拉（開啟）
    我車門（車門已上鎖），駕駛（我不知其餘三名駕駛姓名年籍）其中一人並說：
    『把他拉下來，再打』，此時派出所之警網趕至現場，．．．」（見偵查卷七、
    八頁），於原審調查時，被害人亦如是供述（見原審卷廿五頁），由以上二人之
    供述觀之，被害人之供述內容至為完整，而被告在警訊中一再拒絕回答，其供述
    或避重就輕，或拒絕回答，兩相比較，自以被害人所言較可採信。
  被害人丙○○之妻蕭君惠於警訊中稱：「．．．在大溪鎮○○路北二高連絡道口
    附近，突然遭甲○○駕車，加速從我們後方超車到我們車前方，然後莊某即立即
    緊急煞車，致我先生的車因來不及閃躲因而發生事故，當時莊某就從車上手持鋁
    棒下車，朝我們的車走來，我先生丙○○也下車，唯來不及開口就被莊某口罵三
    字經，手持鋁棒一陣猛打，我見狀也跟著下車連忙把我先生丙○○想辦法拉回車
    上，因對方根本沒有商談的誠意，我們就駕車離開現場，莊某見我們要駕車離開
    時即回頭上自己的車，然後一路尾隨我們的車，一直到了八德市○○路二二八號
    前，莊某再度超車將我們的車攔下來，之後也是二話不說，就又拿鋁棒朝我先生
    猛打，我和婆婆二人馬上下車，將我先生扶回車內，然後把車門全部反鎖，莊某
    在這個時候就撥打行動電話，過了約十分鐘，另外三位年輕人，分駕駛三輛計程
    車來到現場，這三個年輕人下車就問莊某說，人在那裡，莊某回答說人在車上，
    其中一位年輕人就朝我們的車走去，欲開車門，因車子反鎖打不開，該名年輕人
    就猛踢我們的車子，並口中唸著拖出來打死好了，過沒多久就有位警員前來處理
    ．．．」（見偵查卷五四頁背面、五五頁），此一供述之內容核與被害人丙○○
    所述相同。
  其後被告於原審調查時，亦供稱：「（是否將車開到丙○○前緊急停車？）無，
    我是超他車過，他就一直追我」，「（你有無從車內拿鋁製球棒打丙○○？）有
    ，因我看他車內好像有人」，「（丙○○有無還手？）有，他把我眼鏡都打掉了
    」，「（丙○○是否開車走了，你又跟在他後面？）是」，「（你是否在丙○○
    車後面跟隨，並在車內利用新梅計程車無線電騙說你遭人追撞，要求報警？）我
    事實是被追撞」，「（丙○○是逃逸嗎？）是，我有叫他不要走」，「（你是不
    是在八十八年十二月十二日在八德市○○路二二八號前趕上丙○○的車子？）是
    」，「是否趕到以後就拿原先的球棒再打丙○○？）有」，「（是否打到丙○○
    倒在地上？）是」（見原審卷廿三、廿四頁），由以上被告之供述觀之，除被告
    所供第一次下車時，被害人亦動手毆打，致其眼鏡掉落一節外，被告均坦承於第
    一次停車及第二次停車時，均曾以鋁棒毆打被害人丙○○，故被害人丙○○及證
    人蕭君惠二人以上所述遭被告手持鋁棒打傷之供述應可採信。
  雖被告於偵查中供述：被害人也動手將伊眼鏡打掉（見偵查卷十九頁），惟此非
    但為被害人丙○○所否認，依證人蕭君惠所述之過程中亦無被害人丙○○動手打
    被告之情事，參以被告於警方查獲後，於移送檢察官偵查時，經檢察官勘驗被告
    頭部，被告之眼、耳、鼻部，未發覺有受傷情形，此有被告之照片一張在卷可稽
    （見偵查卷二十頁），反觀被害人之身體、大腿、頭部則多處受傷，不僅流血沾
    滿衣服，即路旁被害人車旁亦均沾有血跡，亦有照片八張在偵查卷可稽（見偵查
    卷十頁），是被害人遭被告以鋁棒痛擊，受傷不輕，參以被告於第一次碰撞時，
    下車後即以鋁棒毆打被害人，被害人豈有能力反擊，是被告所言被害人也有攻打
    伊一節，並不可採。
  至被告為何要超車？依被告於偵查中稱：「在大溪崎頂，那輛白色小客車ＡＺ─
    四０一０在我前面開的很慢，我在後面按喇叭，他都沒讓我，我從後面超過去，
    開了一段路到紅綠燈停下來，他才撞上來」（見偵查卷一二六頁背面），故被告
    超車之前已經非常不快，則其超車後隨即緊急煞車，使被害人害怕、緊張自是可
    能，參以被告於第一次碰撞後，隨即下車手持鋁棒毆打被害人，前後參照，被告
    顯然意在製造事端，藉機傷害被害人。
  (3)被告於追趕被害人丙○○之途中，一再與電台聯絡，說明被害人丙○○之車號、
    行駛方向，並要電台報警等情，已經被告供明，而新梅無線電台之人員即證人許
    仙芳於警、偵訊中亦供稱其係於接獲被告稱其在崎頂被撞，肇事車逃逸，車號Ａ
    Ｚ－四○一○號等語而與電台為聯繫後，許仙芳始在同一時間與大溪分局圳頂派
    出所以電話報案。而被告第一次衝突之地點，經查為大溪鎮○○路，此有現場圖
    及照片在卷可稽，可證被告當時正在追趕被害人丙○○之中，而被告並自承：「
    我在追時，我把白色車（即被害人丙○○所駕駛之車輛）的方位及其往那個方向
    走跟中心講，我有一直跟中心重複對方的車牌號碼，．．．中心一直要我重複，
    一直到我追到他為止，以後就未用無線電聯絡，我另外有用大哥大．．．，印象
    中台號二○七有打電話來問狀況如何。．．．」（見偵查卷一二七頁），又新梅
    無線電台係於同日上午十時二十八分十三秒報案，此有通聯紀錄附卷足憑，雖被
    告辯稱：其並未以車上無線電通知其他同行計程車，而新梅無線電台之無線電通
    話系統，僅供車台與基地台聯絡，車台與車台之間無法聯絡等情，亦經交通部電
    信總局北區電信監理站函復本院，有該局八十九年十月十一日北站八九字第００
    五二二三號函在卷可稽（見本院卷四０頁），然被告因告知基地台上開訊息，而
    基地台一再重複之結果，導致其他線上之計程車亦得知相關之訊息，是以新梅計
    程車龍崗站台號三九○號之孫義中係於同日上午十時二十九分零五秒以行動電話
    0000000000號、龍崗站台號二○七之張學斌係於同日上午十時三十三
    分五十三秒以行動電話0000000000號、崎頂站台號七三八之劉雙福係
    於同日上午十時三十六分四十九秒以行動電話0000000000號、龍崗站
    台號八○九之董勝旭係於同日上午十時三十八分五十一秒以行動電話00000
    0000號、崎頂站台號五八六之忠明係分別於同日上午十時五十一分十秒、
    十時五十二分十秒以行動電話0000000000號，先後與甲○○之000
    0000000號行動電話聯絡，此亦均有行動電話通聯紀錄在卷可證，而上開
    孫義中等證人於警訊中所言，僅係路過才關心，並無人聯絡等情，均非事實，由
    此可證，被告確有利用無線電台之傳播方式，公然使同行計程車至被害人所在地
    毆打被害人之用意。
  (4)又被害人於中山路二二八號前，因其他三部計程車圍困，且其中一不詳姓名之司
    機稱拖出來打死他等情，已經被害人陳明，核與證人即蕭君惠所言相符，是因被
    告的煽動，確有計程車司機到現場，且認被害人係肇事逃逸而欲毆打被害人。
  (5)綜據上情，被告確係有以不實訊息利用不知情之計程車電台，而為煽惑其他原無
    犯意之計程車司機，共同前往參與毆打被害人丙○○或在現場為助勢，被告所為
    之上開辯詞，無非僅係欲圖以迴卸其刑責，已不足採取。
  (三)綜據上述，被告有為使被害人乙○○受刑事之處分而向警誣告，並有以不實訊息
    利用不知情之計程車電台而煽惑他人犯罪之事實，諸證均甚為明確，其右揭之犯
    行已洵堪認定，應予依法論科。
二、核被告甲○○右揭所為，係犯刑法第一百六十九條第一項之誣告罪、及同法第一
    百五十三條第一款之煽惑他人犯罪罪。被告所犯上開二罪間，行為互殊，罪名犯
    意各別，應予分論併罰。原審就被告誣告罪部分適用刑法第一百六十九條第一項
    、第一百五十三條第一款、第五十一條第五款，罰金罰鍰提高標準條例第一條前
    段之規定，並審酌酌被告之犯罪動機、目的、手段、對國家審判權及偵查權所生
    之危害及其犯罪後之態度等一切情狀，就誣告罪部分量處有期徒刑五月，就公然
    煽惑他人犯罪部分量處有期徒刑四月，並定應執行刑為有期徒刑八月，其認事用
    法及量刑均無不當，被告提起上訴否認犯罪指摘原判決不當為無理由，應駁回其
    上訴。至扣案之鋁棒一支係被告犯傷害罪所用，與上開有罪部分無涉，爰不諭知
    沒收，附此敘明。
據上論斷，應依刑事訴訟法第三百六十八條，判決如主文。
本案經檢察官李進誠到庭執行職務。
中      華      民      國    九十      年      三      月    二十六    日
                              臺灣高等法院刑事第十三庭
                                  審判長法  官  蔡    燉
                                        法  官  李  春  地
                                        法  官  周  占  春
右正本證明與原本無異。
誣告部分如不服本判決應於收受送達後十日內向本院提出上訴書狀，其未述上訴之理
由者並得於提起上訴後十日內向本院補提理由書（均須按他造當事人之人數附繕本）
。
公然煽惑他人犯罪部分不得上訴。
                                         書記官  蕭  麗  珍
中    華    民    國    八十九    年       三       月      二十七      日
附錄本判決論罪科刑法條
刑法第一百六十九條第一項
意圖他人受刑事或懲戒處分，向該管公務員誣告者，處七年以下有期徒刑。
刑法第一百五十三條第一款
以文字、圖畫演說或他法，公然為左列行為之一者，處二年以下有期徒刑，拘役或一
千元以下罰金：
一、煽惑他人犯罪者。


司法院資訊處製作；財團法人民間司法改革基金會備份。
